臺灣臺北地方法院民事簡易判決
110年度北簡字第413號
原      告  林佳瑱  

被      告  袁秀蓉  

上列當事人間請求侵權行為損害賠償事件，本院於民國110年2月
24日言詞辯論終結，判決如下：
    主      文
原告之訴及假執行之聲請均駁回 。
訴訟費用由原告負擔。
    事實及理由
一、原告主張：兩造均為宏盛新世界社區第三屆管理委員會（下
    稱系爭管委會）之委員，系爭管委會委員透過即時通訊平臺
    LINE成立名為「第三屆管委會」之對話群組（下稱系爭LINE
    群組），兩造均系爭LINE群組成員之一，詎被告於民國108
    年7月4日上午10時3分許，在系爭LINE群組傳送「只會說三
    道四的八婆」之訊息（下稱系爭訊息）辱罵原告，貶損原告
    於社會上人格及地位之評價，不法侵害原告之名譽權，原告
    自得請求被告給付非財產上損害賠償之慰撫金新臺幣（下同
    ）11萬元，爰依民法第184條第1項前段、第195條第1項之規
    定，提起本件訴訟。並聲明：㈠被告應給付原告11萬元；㈡願
    供擔保，請准宣告假執行。
二、被告則以：系爭訊息雖係被告在系爭LINE群組所傳送，惟被
    告當時尚有在其他LINE對話群組傳送訊息，乃一時不慎而誤
    將系爭訊息傳送至系爭LINE群組，被告發現後，旋即在系爭
    LINE群組將系爭訊息收回，系爭訊息並非針對原告，亦與系
    爭LINE群組無涉，被告並無不法侵害原告名譽權之意，資為
    抗辯。並聲明：㈠原告之訴駁回；㈡如受不利判決，願供擔保
    ，請准宣告免為假執行。
三、本院之判斷：
　㈠原告主張兩造均為系爭管委會委員，並有加入系爭LINE群組
    ，被告於108年7月4日上午10時3分許，在系爭LINE群組傳送
    系爭訊息等情，業據原告提出系爭LINE群組對話截圖為證（
    見本院卷第13至15頁），且為被告所不爭執，固堪信為真實
    。
　㈡惟原告另主張被告在系爭LINE群組傳送系爭訊息之行為，乃
    不法侵害原告之名譽權，應給付原告非財產上損害賠償之慰
    撫金11萬元乙節，則為被告所否認，並以前揭情詞置辯。經
    查：
　⒈按當事人主張有利於己之事實者，就其事實有舉證之責任，
    民事訴訟法第277條前段定有明文。又按民事訴訟如係由原
    告主張權利者，應先由原告負舉證之責，若原告先不能舉證
    ，以證實自己主張之事實為真實，則被告就其抗辯事實即令
    不能舉證，或其所舉證據尚有疵累，亦應駁回原告之請求（
    最高法院74年度台上字第913號判決意旨參照）。原告既主
    張被告以系爭訊息侵害其名譽權，然為被告所否認，則原告
    就此節自應負舉證之責。　
　⒉被告雖於系爭LINE群組傳送系爭訊息，然觀諸系爭訊息內容
    ，並未指名道姓，亦無記載個別化訊息，更未標註原告，無
    從特定系爭訊息所指涉之對象究為何人，則原告主張系爭訊
    息乃被告侵害其名譽權之言論，已難遽採。復參以108年7月
    4日被告在系爭LINE群組傳送系爭訊息前，系爭LINE群組於
    當天參與對話討論之成員非僅兩造，所討論之議題亦未聚焦
    於單一事項，有系爭LINE群組108年7月4日對話截圖在卷可
    按（見本院卷第37至44、52至56頁），是以被告傳送系爭訊
    息前之對話全文觀之，亦難以逕認被告傳送系爭訊息所指涉
    之對象即為原告。又被告於108年7月4日上午10時3分許在系
    爭LINE群組傳送系爭訊息後，旋收回系爭訊息，原告緊接於
    同日上午10時3分許將被告收回訊息前之系爭LINE群組對話
    截圖傳送至系爭LINE群組，並傳送「很好」之訊息，復於同
    日上午10時4分許傳送「再多說一點」之訊息，被告再於同
    日上午10時4分許回稱：「妳在說什麼啊？」，原告又於同
    日上午10時4分許傳送「你在說什麼吧」、「直接跟檢察官
    說明吧」之訊息，被告復於同日上午10時5分許回稱：「什
    麼什麼啊？」等情，有系爭LINE群組對話截圖附卷可稽（見
    本院卷第44至46頁），則由被告在系爭LINE群組傳送系爭訊
    息後不到1秒之時間內旋即收回系爭訊息之舉動，佐以被告
    於原告將系爭訊息截圖傳送至系爭LINE群組後之反應，可徵
    被告辯稱其將系爭訊息傳送至系爭LINE群組乃屬誤傳，其原
    意係要傳送至其他LINE對話群組，與原告無涉等語，尚非無
    據，難認被告有何侵害原告名譽權之意。是依原告所為舉證
    ，尚不能認定被告確有以系爭訊息不法侵害原告之名譽權，
    則原告請求被告給付非財產上損害賠償之慰撫金，即屬無據
    ，無從准許。
四、綜上所述，原告依民法第184條第1項前段、第195條第1項之
    規定，請求被告給付11萬元，為無理由，應予駁回。原告之
    訴既經駁回，其假執行之聲請，因訴之駁回而失所附麗，併
    駁回之。
五、本件事證已臻明確，兩造其餘攻擊防禦方法及所提證據資料
    ，核與本件判決所得心證及結果均不生影響，毋庸逐一論述
    ，附此敘明。
六、訴訟費用負擔之依據：民事訴訟法第78條。　
中　　華　　民　　國　　110 　年　　3 　　月　　10　　日
　　　　　　　　　臺北簡易庭  法　官　黃珮如
以上正本係照原本作成。
如不服本判決，應於判決送達後20日內向本庭（臺北市○○區○○○
路0段000巷0號）提出上訴狀，並按他造當事人之人數附繕本。
如委任律師提起上訴者，應一併繳納上訴審裁判費。
中　　華　　民　　國　　110 　年　　3 　　月　　10　　日
                              書記官  李易融